臺灣板橋地方法院交通事件裁定
原處分機關　交通部公路總局臺北區監理所板橋監理站
異　議　人　宋俊龍
即受處分人
上列異議人即受處分人因違反道路交通管理處罰條例案件，對於
交通部公路總局臺北區監理所板橋監理站於99年7 月22日所為之
板監裁字第裁41-C00000000、41-C00000000號處分，聲明異議，
本院裁定如下：
    主  文
異議均駁回。
    理  由
一、原處分意旨略以：異議人即受處分人宋俊龍於民國99年3 月
    12日7 時15分許，騎乘車牌號碼FVW-725 號重型機車，行經
    臺北縣中和市（已改制為新北市中和區○○○路163 號時，
    因有「轉彎車不讓直行車先行」及「違反道路交通安全規則
    肇事致人受傷」等違規，為臺北縣（已改制為新北市）政府
    警察局交通警察大隊交安組員警掣單舉發，嗣經原處分機關
    依道路交通管理處罰條例第48條第1 項第6 款、第63條第1
    項第1 款（裁決書漏載第1 項第1 款）、第61條第3 項規定
    ，裁處受處分人罰鍰新臺幣9 百元，並各記違規點數1 點、
    3 點。
二、聲明異議意旨略以：伊當時行經該路口，因車輛多，有到路
    旁待轉，等車輛因塞車停止，伊才通過，當時伊是直行車，
    伊並非左轉（有筆錄為證），也非不讓直行車先行，而是當
    時對方行經校門口未減速，伊也是被撞的，並有車損證明。
    為此聲明異議，請求撤銷原處分云云。
三、按汽車行駛至交岔路口，轉彎車應讓直行車先行；汽車駕駛
    人轉彎時，轉彎車不讓直行車先行，處600 元以上1,800 元
    以下罰鍰，並應依同條例第63條第1 項第1 款規定記違規點
    數1 點；汽車駕駛人，駕駛汽車違反道路交通安全規則，因
    而肇事致人受傷者，記違規點數3 點，道路交通安全規則第
    102 條第1 項第7 款、道路交通管理處罰條例第48條第1 項
    第6 款、第63條1 項第1 項、第61條第3 項分別定有明文。
四、經查：
（一）異議人確有於99年3 月12日7 時15分許，騎乘車牌號碼FV
      W- 725號重型機車，沿臺北縣中和市○○路往圓通路方向
      行駛，行經錦和路163 號錦和高中對面，其欲穿越車陣騎
      往錦和高中之時，而與對向「直行」由相對人劉小琴所騎
      乘之車牌號碼TLU-588 號輕型機車發生擦撞肇事，致相對
      人劉小琴受有左鎖骨骨折之傷害等情，除有臺北縣政府警
      察局北縣警交大字第C00000000 、C00000000 號舉發違反
      道路交通管理事件通知單2 份、交通部公路總局臺北區監
      理所板橋監理站99年7 月22日板監裁字第裁41-C00000000
      、41-C00000000號違反道路交通管理事件裁決書2 紙、行
      政院衛生署雙和醫院99年4 月7 日乙診字第99040434號診
      斷證明書1 紙、臺北縣政府警察局中和第二分局交通分隊
      道路交通事故調查報告表1 份、道路交通事故談話紀錄表
      2 份、臺北縣政府警察局99年6 月28日北縣警交字第0990
      0973 81 號函並附監視器畫面照片7 幀等附卷可稽，並為
      異議人所是認，核先敘明。
（二）至異議人雖猶以前詞置辯，然本院依職權調閱異議人因本
      件車禍而涉犯過失傷害罪嫌案件之卷宗即臺灣板橋地方法
      院檢察署99年度偵字第20838 號偵查卷、99年度調偵字第
      1975號偵查卷（影印附卷），異議人於上開過失傷害案件
      之警詢時供稱：伊當時駕駛FVW-725 號沿中和錦和路往圓
      通路方向行駛於車道慢車道，行駛至錦和高中時，伊行向
      號誌為綠燈，伊要到學校上課，打左轉方向燈後，由道路
      外側在公園前待轉，學校前方塞車看起來像是停紅燈，然
      後伊就從待轉區○○○○路口要進學校，然後伊直行接近
      學校門口時，1 台機車由伊右側直行過來，撞到伊右側車
      體倒地，對方有倒地，伊車有倒，人沒倒等語（見99 年
      度偵字第20838 號偵查卷第5 至6 頁）。可知異議人騎乘
      上開機車之行車路線，其車輛係由錦和路左轉穿越對向車
      道後，前往錦和高中，並在道路外側路旁待轉以前，其已
      打左轉方向燈，此一舉止已可表示異議人之車輛為轉彎車
      輛甚明。此核與臺灣省臺北縣區車輛行車事故鑑定委員會
      所認定異議人之車輛係左車彎車，其未讓對向直行來車先
      行，且未減速慢行，為肇事原因；及臺灣省車輛行車事故
      覆議鑑定委員會亦同認異議人行經行車管制號誌岔路口，
      左轉時由車陣中穿越不當且未注意讓對向直行車先行，為
      肇事原因等鑑定意見相符，有臺灣省臺北縣區車輛行車事
      故鑑定委員會99年8 月18日北縣鑑字第9906 36 號鑑定意
      見書、臺灣省車輛行車事故覆議鑑定委員會99年11月23日
      覆議字第0996204559號函附卷足憑。復有臺灣板橋地方法
      院檢察署檢察官勘驗筆錄一份在卷可稽。是異議人徒以其
      先有待轉停等之動作為由，即作直行車之認定，顯屬有誤
      。從而，異議人前開所辯，尚不足採信。
五、綜上所述，異議人確有上開「轉彎車不讓直行車先行」及「
    違反道路交通安全規則肇事致人受傷」之違規情形，則原處
    分機關依道路交通管理處罰條例第48條第1 項第6 款、第63
    條第1 項第1 款及第61條第3 項之規定及違反道路交通管理
    事件統一裁罰基準及處理細則規定，裁處異議人罰鍰900 元
    ，並分別記違規點數1 點及3 點，要無任何違誤，是以本件
    異議為無理由，均應予駁回。
據上論斷，應依道路交通事件處理辦法第18條裁定如主文。
中    華    民    國  100     年    3     月     1    日
                    交通法庭    法  官  李君豪
以上正本證明與原本無異
如不服本裁定應於送達後5 日內向本院提出抗告狀
                                書記官  金和國
中    華    民    國   100    年    3     月    1     日